臺灣桃園地方法院民事裁定
111年度桃補字第150號
原      告  仇秀玲
訴訟代理人  趙文海
上列原告與被告陳建豪間遷讓房屋等事件，本院裁定如下： 
    主    文
原告應於本裁定送達後五日內，按訴訟標的價額新臺幣壹拾陸萬
壹仟陸佰元，補繳第一審裁判費新臺幣壹仟柒佰柒拾元，逾期不
繳，即駁回其訴。
    理    由
一、因財產權而起訴，應繳納裁判費，此為法定必備之程式，民
    事訴訟法第77條之13定有明文。次按訴訟標的之價額，由法
    院核定。核定訴訟標的之價額，以起訴時之交易價額為準；
    無交易價額者，以原告就訴訟標的所有之利益為準。以一訴
    主張數項標的者，其價額合併計算之。以一訴附帶請求其孳
    息、損害賠償、違約金或費用者，不併算其價額，民事訴訟
    法第77條之1第1、2項、第77條之2第1項前段、第2項分別定
    有明文。又以租賃關係已經終止為原因，請求遷讓房屋之訴
    ，係以租賃物返還請求權為訴訟標的，非以租賃權為訴訟標
    的，其訴訟標的價額應以起訴時房屋之交易價額為準；無交
    易價額者，以原告就訴訟標的所有之利益為準（最高法院10
    0年度台抗字第42號民事裁定參照）。原告之訴有起訴不合
    程式或不備其他要件之情形，依其情形可以補正，經審判長
    定期間命其補正而不補正者，法院應以裁定駁回之，民事訴
    訟法第249條第1項第6款定有明文。上揭規定於簡易訴訟程
    序適用之，同法第436條第2項規定參照。
二、經查，原告起訴請求㈠被告應將桃園市○○區○○路0段0000○0號
    5樓房屋（下稱系爭房屋）全部遷讓返還原告。㈡被告應給付
    原告新臺幣（下同）4萬5,000元，並自起訴狀繕本送達翌日
    起至清償日止，按週年利率5％計算之利息。㈢被告應自本件
    租約終止之翌日起至騰空遷讓返還系爭房屋之日止，按月給
    付4萬5,000元。又系爭房屋房屋稅課稅現值為11萬6,600元
    ，有桃園市政府地方稅務局房屋稅籍證明書附卷可參（見本
    院卷第27頁），從而聲明㈠之訴訟標的價額即為11萬6,600元
    。又聲明㈡為租金之請求非返還系爭房屋之附帶請求，本項
    訴訟標的價額4萬5,000元應合併計算。聲明㈢部分係附帶請
    求相當於租金之不當得利，不併算其價額。從而，原告請求
    之訴訟標的價額應核定為16萬1,600元（計算式：11萬6,600
    +4萬5,000=16萬1,600），應徵第一審裁判費1,770元，逾期
    如未補繳，即駁回原告之訴。
三、爰裁定如主文。　　　
中　　華　　民　　國　　111 　年　　4 　　月　　14　　日
                  桃園簡易庭  法  官  張明宏
以上為正本係照原本作成。
本裁定關於訴訟標的價額核定之部分如有不服，得於裁定送達後
10 日內向本院提出抗告狀，並應繳納抗告費新台幣 1,000 元；
命補裁判費之部分，不得抗告。
中　　華　　民　　國　　111 　年　　4 　　月　　14　　日
                              書記官  石曉芸